臺灣高等法院民事裁定　　　　　　　　　96年度抗字第1211號
再　抗告人　　乙○○
代　理　人　　賴青鵬律師
上列再抗告人因與相對人甲○○等間給付票款強制執行事件，聲
明異議，對於中華民國96年9月5日本院96年度抗字第1211號裁定
，提起再抗告，本院裁定如下：
    主  文
再抗告駁回。
再抗告程序費用由再抗告人負擔。
    理  由
一、按抗告法院之裁定除以抗告不合法而駁回者外，對於抗告法
    院之裁定再為抗告，僅得以其適用法規顯有錯誤為理由，並
    經原法院之許可者為限。前項許可，以原裁定所涉及之法律
    見解具有原則上之重要性者為限。原裁定法院認為不應許可
    者，應以裁定駁回其抗告。民事訴訟法第486條第1項、第4
    項、第5項、第6項，第436條之3第3項定有明文，上開規定
    ，依強制執行法第30條之1規定，於強制執行程序準用之。
    至所謂適用法規顯有錯誤，係指原裁定就其取捨證據所確定
    之事實適用法規顯有錯誤，而所謂原則上之重要性，係指該
    再抗告事件所涉及之法律問題，意義重大而有加以闡釋之必
    要者而言。
二、本件再抗告意旨略以：本件執行標的物甲標（即桃園縣新屋
    鄉○○○段犁頭洲小段122地號土地，以下舊地號土地均屬
    同小段，權利範圍47767/0000000）、乙標（122-16、122-1
    8、122-19地號土地，權利範圍47767/0000000）、丙標（12
    2-22、122-24地號土地，權利範圍47767/0000000），與再
    抗告人其餘之122-13、122-14、122-15、122-17、122-20、
    122-23地號土地（權利範圍均為47767/0000000），業於民
    國（下同）94年12月12日經桃園縣政府合併為桃園縣新屋鄉
    ○○段1036地號土地，再抗告人之權利範圍為全部，是本件
    執行標的物甲、乙、丙標之地號已因合併而不存在，惟原法
    院94年12月30日及95年2月17日之第2、3次拍賣公告卻仍以
    重劃前未合併之舊地號為甲、乙、丙標之拍賣地號，且與新
    地號之權利範圍並不相同，甲標變更為40014/121177，乙標
    為36326/121177，丙標為69160/121177；又縱乙、丙標因甲
    標之拍賣價金已足清償債務而不為拍定，惟甲標仍若拍定，
    則原為特定區域之122地號土地，因已併入1036地號土地，
    勢必與再抗告人成為共有人，致拍定人拍定之1036地號土地
    並非共有物之特定部分，而顯與原拍賣標的物之122地號土
    地有間，則依最高法院40年台上字第1482號及80年台抗字第
    143號裁判意旨，買賣標的物對買賣雙方之意思表示未能一
    致，其拍定之契約難謂已成立，故本件強制執行之方法，顯
    有違誤；又查，122地號土地與重劃後之1036號地號土地，
    在土地使用分區、土地地目及土地公告現值，均不相同，是
    1036地號土地價額應遠高於原122地號土地，則執行法院自
    應重新訂定本件拍賣底價，以保障再抗告人之利益云云。惟
    上開再抗告人對於原執行法院就本件強制執行方法之諸多指
    摘，業已於抗告程序中執為抗告理由，本院亦於原裁定理由
    欄內具體說明，並認原執行法院之執行方法於法核無不合；
    再抗告人未另具體指明本院有如何適用法規顯有錯誤之處，
    或本院裁定所涉及之法律上見解如何具有原則上之重要性，
    則依前開說明，本件再抗告於法不合，應予駁回。
三、據上論結，本件再抗告不應許可，爰裁定如主文。
中　　華　　民　　國　　96　　年　　10　　月   　24 　日
                  民事第十五庭
                      審判長法　官  林恩山
　　　　　　　　　　　　　　法　官  陳雅玲
　　　　　　　　　　　　　　法　官  郭松濤
正本係照原本作成。
如不服本裁定，應於收受送達後10日內向本院提出抗告狀，並應
繳納抗告費新台幣１千元。
中　　華　　民　　國　　96　　年　　10　　月   　24 　日
                             書記官  方素珍
